【裁判字號】    98,交易,92
【裁判日期】    981231
【裁判案由】    過失傷害
【裁判全文】
臺灣高雄地方法院刑事判決              98年度交易字第92號
公  訴  人  臺灣高雄地方法院檢察署檢察官
被      告  乙○○
上列被告因過失傷害案件，經檢察官提起公訴（98年度調偵字第
357號），本院判決如下：
    主  文
乙○○因過失傷害人，處拘役參拾日，如易科罰金，以新臺幣壹
仟元折算壹日。
    事  實
一、乙○○於民國97年10月14日22時30分許，駕駛車牌號碼1456
    —XM號自小客車，副駕駛座搭載丁○○，沿高雄縣鳳山市○○○街由南往北方向行駛，行經福安二街與南和街之交岔路
    口時，本應注意車前狀況並隨時採取必要之安全措施，而依
    當時天候晴朗、夜間有照明、柏油路面乾燥、無缺陷、無障
    礙物等無不能注意之情事，竟疏未注意，貿然向前行駛，適
    有丙○○騎乘車牌號碼FDE —480 號重型機車，沿南和街由
    西往東行經前揭設有「停」字標誌之交岔路口處時，本應注
    意汽車行駛至交岔路口，支線道車應暫停讓幹線道車先行，
    亦疏於注意，未依規定減速慢行，因而閃避不及，致其所駕
    自小客車左前方保險桿與丙○○所騎乘重機車之車頭及右側
    車身發生碰撞，丙○○因而人、車倒地，並受有右股骨骨折
    、右腳裸骨折、左股骨轉子間骨折、左裸骨折、四肢多處擦
    傷等傷害。
二、案經丙○○訴由高雄縣政府警察局鳳山分局報告臺灣高雄地
    方法院檢察署檢察官偵查起訴。
    理  由
一、按被告以外之人於審判外之言詞或書面陳述，除法律有規定
    者外，不得作為證據，刑事訴訟法第159 條第1 項定有明文
    。又被告以外之人於審判外之陳述，雖不符前4 條之規定，
    而經當事人於審判程序同意作為證據，法院審酌該言詞陳述
    或書面陳述作成時之情況，認為適當者，亦得為證據，刑事
    訴訟法第159 條之5 第1 項亦定有明文。本院用以認定本案
    事實所憑之被告以外之人於審判外之言詞或書面陳述，檢察
    官及被告於審判程序中均未曾聲明異議，並同意將之作為證
    據（本院交易卷第18-20 頁），本院復審酌該等言詞或書面
    陳述作成時之情況均屬正常，且與本案相關之待證事實具有
    關連性，認適當作為證據，依前開之規定，認上開陳述均具
    有證據能力，合先敘明。
二、訊據被告乙○○對於上揭犯罪事實，業據其於本院審理中坦
    承不諱。核與告訴人丙○○及證人丁○○證述之情節相符，
    並有道路交通事故現場圖、道路交通事故調查報告表（一）
    、（二）、道路交通事故談話紀錄表各1 份、現場蒐證照片
    15張、國軍高雄總醫院附設民眾診療服務處診斷證明書2 紙
    、台灣省高屏澎區車輛行車事故鑑定委員會鑑定意見書1 份
    在卷可稽，足徵被告之任意性自白核與事實相符，應堪信為
    真實，可採為本件論罪科刑之依據。
三、按車輛行駛時，駕駛人應注意車前狀況，並隨時採取必要之
    安全措施，道路交通安全規則第94條第3 項定有明文。被告
    駕車自應注意上述道路交通安全規定，且依當時天候晴朗、
    夜間有照明、柏油路面乾燥、無缺陷、無障礙物等路況，尚
    無不能注意之情事，竟疏不注意為之，以致肇事，致告訴人
    丙○○受有傷害，被告應有過失。告訴人因此車禍受有右股
    骨骨折、右腳裸骨折、左股骨轉子間骨折、左裸骨折、四肢
    多處擦傷等傷害，有國軍高雄總醫院附設民眾診療服務處診
    斷證明書2 紙在卷可稽（警卷第33、35頁），故被告之過失
    行為與告訴人之傷害結果間應有相當因果關係。再依臺灣省
    高屏澎區車輛行車事故鑑定委員會對於本件行車事故之鑑定
    意見為：1 、丙○○駕駛重機車行經「停」字標誌，支線道
    車未停讓幹線道車先行為肇事主因。；2 、乙○○駕駛小客
    車行經無號誌交岔路口，未注意車前狀況，並採取必要之安
    全措施為肇事次因等語。亦認定本件車禍之肇事主因在於告
    訴人丙○○，肇事次因在於被告乙○○，亦有臺灣省高屏澎
    區車輛行車事故鑑定委員會98年10月7 日高屏澎區980773
    案鑑定意見書1 份在卷可考（見本院審交易卷第49-50 頁）
    。因此，本件車禍之發生，告訴人雖有上開與有過失行為且
    為肇事主因，然並不能免除本件被告前揭過失行為與傷害間
    之相當因果關係，及其刑事責任。綜上所述，本案事證業臻
    明確，被告犯行洵堪認定，應依法論科。
四、核被告乙○○所為，係犯刑法第284 條第1 項前段之過失傷
    害罪。又被告於肇事後旋即央請現場附近里長服務處人員打
    電話報警，並留在現場，且主動向據報前往現場處理之員警
    供承肇事犯罪，業經證人丁○○到庭證述明確（本院交易卷
    第17頁正、反面），被告對於未發覺之罪自首並接受裁判，
    應依刑法第62條前段規定減輕其刑。本院審酌被告駕車不慎
    ，致告訴人丙○○受傷，且迄未達成和解而賠償告訴人之損
    害，行為實有不該。惟念被告犯後尚知坦承犯行，且於現場
    立即對告訴人施以救護及協助，態度良好，復斟以本件肇事
    主因在於告訴人，肇事次因在於被告之過失程度（即違反義
    務之程度）、告訴人傷勢之情形（即犯罪所生之損害）、品
    行、智識程度等一切情狀，爰量處如主文所示之刑，並諭知
    如主文所示之易科罰金折算標準，以示儆懲。
據上論斷，應依刑事訴訟法第284 條之1 、第299 條第1 項前段
，刑法第284 條第1 項前段、第62條前段、第41條第1 項前段，
刑法施行法第1 條之1 ，判決如主文。
本案經檢察官甲○○到庭執行職務。
中    華    民    國    98    年    12    月    31    日
                  交通法庭    法  官  張  震
以上正本證明與原本無異。
如不服本判決應於收受送達後10日內向本院提出上訴書狀，並應
敘述具體理由；如未敘述上訴理由者，應於上訴期間屆滿後20日
內向本院補提理由書（均須按他造當事人之人數附繕本）「切勿
逕送上級法院」。
中    華    民    國    98    年    12    月    31    日
                              書記官  鄒秀珍
附錄本判決論罪科刑法條全文：
中華民國刑法第284條
（過失傷害罪）
因過失傷害人者，處6 月以下有期徒刑、拘役或5 百元以下罰金
，致重傷者，處1 年以下有期徒刑、拘役或5 百元以下罰金。
從事業務之人，因業務上之過失傷害人者，處1 年以下有期徒刑
、拘役或1 千元以下罰金，致重傷者，處3 年以下有期徒刑、拘
役或2 千元以下罰金。


司法院資訊處製作；財團法人民間司法改革基金會備份。
